# 请教陈老师，关于ppp项目中合并spv公司报表时少数股东权益、少数股东损益的确认问题

提问人：NK_ 蜗牛君 时间：2017-12-23 14:34:53
如果在ppp合同中约定社会资本占股90%，政府方占股10%，spv未来收益政府方不参与分配， 20 年后spv公司无偿移交给政府。则社会资本方在合并spv报表时，如何确认少数股东权益，是否确认少数股东损益？谢谢

回答人：chenyiwei
这种情况的PPP公司应没有少数股东权益，政府方的出资确认为负债（递延收益），在特许经营期内摊销确认为各年度的收入，或者冲减各年度的成本。

提问人：NK_ 蜗牛君 时间：2017-12-23 22:15:27
谢谢陈老师，明白了。但是等 20 年后社会资本方要将90%股权无偿移交给政府时，会计上要怎么处理呢？

回答人：chenyiwei
这时账面无形资产和递延收益都已经为零，所以划转不会有特别影响。个别报表层面也建议将对项目公司的股权投资确认为一项其他非流动资产，按 20 年摊销，与合并报表中无形资产摊销方式一致，避免划转时确认大额损失。

提问人：zjjadww 时间：2019-08-05 19:02:22
这时账面无形资产和递延收益都已经为零，所以划转不会有特别影响。个别报表层面也建议将对项目公司的股权投资确认为一项其他非流动资产，按 20 年摊销，与合并报表中无形资产摊销方式一致，避免划转时确认大额损失。 陈老师，我有个问题，个别报表层面也建议将对项目公司的股权投资确认为一项其他非流动资产，个别报表是指社会资本方的个别报表吗？可是社会资本方是参与分红的，不分红的只是政府，为什么要确认为其他非流动资产呢？

回答人：chenyiwei
1 、社会资本方的个别报表。 2 、由于运营期满需无偿移交，即届时长投的可收回金额为零，所以要采用适当方式将对项目公司的投资成本在运营期内摊销，以避免到期时确认大额损失。